臺灣臺南地方法院交通事件裁定　　　　 96年度交聲字第952號
移送機關　　交通部公路總局嘉義區監理所麻豆監理站
異議人即　　甲○○
受處分人
上列受處分人因違反道路交通管理處罰條例案件，對於交通部公
路總局嘉義區監理所麻豆監理站民國96年8年29日所為之裁決處
分（處分案號：麻監裁罰字第裁75-M00000000號）聲明異議，本
院裁定如下：
    主  文
異議駁回。
    理  由
一、原處分意旨略以：異議人即受處分人甲○○（下稱異議人）
    駕駛車牌號碼ＣＬ－九七一七號自小貨車，於民國九十六年
    七月十三日十六時十五分許，在台南縣善化鎮○○路四六號
    前不緊靠道路右側停車，經員警舉發後，再由原處分機關即
    交通部公路總局嘉義區監理所麻豆監理站（下稱原處分機關
    ）以違規事實明確，依道路交通管理處罰條例（下稱處罰條
    例）第五十六條第一項第六款之規定，裁處異議人罰鍰新臺
    幣（下同）九百元。
二、本件異議意旨略以：異議人對上開違規事實並不爭執，但是
    因停車處之路肩狹小，所以才未能緊靠道路右側停車，為此
    聲明異議等語。
三、按汽車停車時應依車輛順行方向緊靠道路右側，其右側前後
    輪胎外側距離緣石或路面邊緣不得逾四十公分；汽車駕駛人
    停車時，有不緊靠道路右側停車者，處六百元以上一千二百
    元以下罰鍰，道路交通安全規則第一百十二條第二項、處罰
    條例第五十六條第一項第六款分別定有明文。
四、經查：異議人上開經警舉發不緊靠道路右側停車之違規事實
    ，為異議人所不爭執，且有台南縣警察局南縣警交字第M000
    00000號舉發違反道路交通管理事件通知單影本、道路交通
    事故現場圖及舉發違規採證照片一張附卷可參。觀之上開現
    場圖及舉發照片所示，異議人車輛停放已佔據部分車道，且
    其右側前後輪胎外側距離路面邊緣達「二公尺」，顯已違反
    上開道路交通安全規則「不得逾四十公分」之規定，異議人
    前開違規行為應足認定。再者，上開道路交通安全規則之立
    法意旨係在規範汽車駕駛人之停車行為，避免任意停放車輛
    而致影響道路交通往來之安全或妨害公眾利益。是此，異議
    人欲於道路旁停車時，即應衡量所駕車輛之體積、路旁空間
    及與障礙物之相對位置等情況，若認無法將其所駕駛之車輛
    緊靠道路右側停車時，應即另覓其他合適處所停車，而不應
    違法停車，以免影響交通安全或妨害公眾利益。從而，異議
    人所辯尚無可採，異議人駕駛上開自小貨車，於前述時、地
    ，有不緊靠道路右側停車之違規事實既可認定，則原處分機
    關依處罰條例第五十六條第一項第六款之規定，裁處異議人
    罰鍰九百元，核無不當，本件異議為無理由，應予駁回。
五、據上論結，應依道路交通管理處罰條例第八十七條第二項、
    道路交通案件處理辦法第十九條前段，裁定如主文。
中　　華　　民　　國　　96　　年　　11　　月　　28　　日
                  交通法庭法　官　鍾邦久
以上正本證明與原本無異。
如不服本裁定應於送達後5日內向本院提出抗告狀（應附繕本）
。
 　　                     書記官　陳慧玲
中　　華　　民　　國　　96　　年　　11　　月　　28　　日
